【裁判字號】    89,上訴,91
【裁判日期】    890217
【裁判案由】    懲治走私條例
【裁判全文】
臺灣高等法院高雄分院刑事判決                      八十九年度上訴字第九一號
    上  訴  人  臺灣高雄地方法院檢察署檢察官
    被      告  乙○○
右上訴人因被告懲治走私條例案件，不服臺灣高雄地方法院八十八年度訴字第一八四
五號中華民國八十八年十一月十六日第一審判決（起訴案號：臺灣高雄地方法院檢察
署八十八年度偵字第二００七二號），提起上訴，本院判決如左：
      主    文
原判決撤銷。
乙○○共同運送私運管制物品進口逾公告數額之走私物品，累犯，處有期徒刑捌月。
附表所示之未貼專賣憑證菸類均沒收。
      事    實
一、乙○○曾有妨害自由、違反懲治走私條例及違反麻醉藥品管理條例等前科，最近
    一次於民國八十二年間因違反懲治走私條例案件，經原審法院判處有期徒刑七月
    ，經上訴本院後撤回上訴而確定，於八十四年五月十七日縮刑期滿執行完畢。詎
    仍不知悔改，於八十八年八月七日，受某年籍姓名不詳綽號「阿發」成年人之委
    託，以新臺幣（下同）八千元之代價，至高雄港第二港口外海處，尋找以一盞紅
    燈、三盞白燈為暗號之船隻，接駁載運其上之未稅洋菸至高雄市旗津區上竹里關
    聖廟藏放。乙○○明知所受託載運之物，係不詳年籍姓名之綽號「大界」成年人
    一次走私進口逾公告數額十萬元之管制進口物品洋菸，竟與綽號「阿發」之人，
    基於共同犯意之聯絡，於八十八年八月八日下午五時許，駕駛不知情之蔡美玉所
    有編號ＣＴＳ－六一０五號舢舨船，自高雄港第二港口堤岸邊出港，前往航程約
    十分鐘之高雄港第二港口外海處，與顯示有前開暗號舢舨船上年籍姓名不詳之人
    接觸，搬運該不知名舢舨船上如附表所示之未貼專賣憑證之峰牌（MI-NE）、七
    星牌（MILD SEVEN）、大衛杜夫牌（DAVIDOFF）洋菸，至其駕駛之舢舨船，欲運
    送往綽號「阿發」者指示之地點。嗣於同日晚間十時三十分許，經警在高雄港第
    二港口堤防南側內查獲，並扣得如附表所示之未貼專賣憑證稅洋菸九千二百五十
    包，經核該批未稅洋菸之完稅價格為十八萬四千六百八十五元。
二、案經內政部警政署高雄港務警察所移請臺灣高雄地方法院檢察署檢察官偵查起訴
    。
      理    由
一、右揭事實，業據被告乙○○（下稱被告）於警訊時、原審偵審中及本院審理中供
    認不諱（見警卷第一～三頁、偵查卷第八頁、原審卷第十四頁），復有查獲違反
    臺灣省內菸酒專賣暫行條例案件扣押物品表可憑（見警卷第四頁），及如附表所
    示之未貼專賣憑證之洋菸扣案可稽。按洋菸（煙）為行政院依懲治走私條例規定
    所公告之「管制物品項目及其數額」丙項第一款所示之管制進口物品，依該項規
    定，一次私運該項所規定物品一項或數項，其總額由海關照緝獲時之完稅價格計
    算，超過新臺幣十萬元者，即屬懲治走私條例第二條第一項之走私物品。前開扣
    案未稅洋菸之完稅價格，經內政部警政署高雄港務警察所經濟組參照高雄關稅局
    估計結果，為十八萬四千六百八十五元，有內政部警政署高雄港務警察所經濟組
    八十八年八月九日迴文單一紙在卷可稽（見警卷第十頁）；衡之常情，前開扣案
    之未稅洋菸既係綽號「阿發」之人委託被告一次接駁運送之物，被告又係於同一
    時間、自同一船隻上、向同一人接運，堪認該批未稅洋菸係他人一次走私進口之
    管制物品無訛。罪證明確，被告右揭犯行已堪認定。
二、核被告所為，係犯懲治走私條例第三條第一項之運送私運管制物品逾公告數額之
    走私物品罪。被告與綽號「阿發」、綽號「大界」成年人彼此間，就前開犯行，
    有犯意之聯絡及行為之分擔，俱為共同甲犯。又被告於八十二年間因違反懲治走
    私條例案件，經原審法院判處有期徒刑七月，經上訴本院後撤回上訴而確定，於
    八十四年五月十七日縮刑期滿執行完畢之事實，不但經被告供明在卷，且有臺灣
    高雄地方法院檢察署刑案資料查註紀錄表及本院被告全國前案紀錄表各乙份在卷
    可按，其於執行完畢後五年以內再犯有期徒刑以上之本罪，為累犯，應依刑法第
    四十七條之規定加重其刑。
三、原審據以論處被告罪刑，固非無見，惟查：(一)被告與綽號「阿發」、綽號「大界
    」成年人彼此間，就前開犯行，有犯意之聯絡及行為之分擔，俱為共同甲犯，原
    判決僅認定被告與綽號「阿發」彼此間為共同甲犯，漏未認定被告與綽號「大界
    」成年人為共同甲犯，依法自有未合；(二)扣案如附表所示之未貼專賣憑證之未稅
    洋菸，係屬共犯綽號「大界」者所有，且係本件犯罪所得之物，依法自應併宣告
    沒收，原判決認定上開未稅洋菸非共犯綽號「阿發」者所有，而未逾知沒收，依
    法亦有未當。檢察官上訴意旨，指摘原判決未將共犯所有之如附表所示之未稅洋
    菸諭知沒收，顯有未當，為有理由（至檢察官上訴意旨指摘原判決量刑過輕部分
    ，則為無理由）；原判決既有上述之瑕疵，自應由本院將原判決撤銷改判。茲審
    酌被告前有二次違反懲治走私條例之前科，分別經法院判處有期徒刑四月、七月
    確定，有本院被告全國前案紀錄表乙份在卷可按，猶不知悔改，再犯本件懲治走
    私條例之罪，惡性非輕，惟念其犯後坦承犯行，因貪圖小利而罹刑章，及所運送
    之走私之未稅洋菸僅九千二百五十包，所獲得之利益僅代價八千元，犯罪情節尚
    非重大等一切情狀，仍量處如原審所處之有期刑八月。另扣案如附表所示之未貼
    專賣憑證之未稅洋菸，係共犯綽號「阿界」者所有，係犯本罪所得之物，依刑法
    第三十八條第一項第三款規定併宣告沒收。
據上論斷，應依刑事訴訟法第三百六十九條第一項前段、第三百六十四條、第二百九
十九條第一項前段，懲治走私條例第三條第一項，刑法第十一條前段、第二十八條、
第四十七條、刑法第三十八條第一項第三款，罰金罰鍰提高標準條例第一條前段，判
決如主文。
本案經檢察官劉翼謀到庭執行職務。
中      華      民      國    八十九    年      二      月      十七    日
                                  臺灣高等法院高雄分院刑事第四庭
                             審判長法官  莊  鎮
                                            法官  陳啟造
                                            法官  蕭權閔
右甲本證明與原本無異。
如不服本判決，應於判決送達後十日內向本院提出上訴狀，其未敘述理由者並應於提
出上訴狀後十日內向本院補提理由書（應附繕本）。
                                          書記官  黎  珍
中      華      民      國      八十九    年      二    月     十九     日
附錄本判決論罪科刑法條：
懲治走私條例第三條第一項：
  運送、銷售或藏匿前條第一項之走私物品者，處五年以下有期徒刑、拘役或科或併
  科新臺幣九萬元以下罰金。
臺灣高等法院高雄分院八十九年度上訴字第九一號懲治走私條例案件附表：
┌──┬──────────┬───┬──┬──────────────┐
│編號│未貼專賣憑證洋菸名稱│數  量│單位│   沒 收物品之依據          │
├──┼──────────┼───┼──┼──────────────┤
│一  │大衛杜夫牌洋菸      │ 2,500│  包│刑法第三十八條第一項第三款  │
├──┼──────────┼───┼──┼──────────────┤
│二  │七星牌洋菸          │ 4,750│  包│    同         右           │
├──┼──────────┼───┼──┼──────────────┤
│三  │峰牌洋菸            │ 2,000│  包│    同         右           │
├──┴──────────┴───┴──┴──────────────┤
│合計：玖仟貳佰伍拾包                                                  │
└───────────────────────────────────┘
                                                                      Ｇ


司法院資訊處製作；財團法人民間司法改革基金會備份。
